臺灣臺南地方法院刑事判決
111年度金訴字第446號
公  訴  人  臺灣臺南地方檢察署檢察官
被      告  蔣坤成




上列被告因洗錢防制法等案件，經檢察官提起公訴（111年度偵
緝字第164號、第165號、第166號、第167號、第168號、第169號
、111年度偵字第2415號、第2956號）及移送併辦（110年度偵字
第22704號、111年度偵字第12543號【下稱併案一】；111年度營
偵字第447號、111年度偵字第12547號【下稱併案二】；111年度
偵字第8229號【下稱併案三】；110年度偵字第21794號【下稱併
案四】；110年度偵字第24915號【下稱併案五】），嗣被告於本
院準備程序中就被訴事實為有罪之陳述，經本院合議庭裁定由受
命法官獨任進行簡式審判程序，判決如下：
    主  文
卯○○幫助犯洗錢防制法第十四條第一項之一般洗錢罪，處有期徒
刑伍月，併科罰金新臺幣貳萬元，罰金如易服勞役，以新臺幣壹
仟元折算壹日。
    事  實
一、卯○○知悉一般人利用他人金融機構帳戶存、提款，常係為遂
    行財產犯罪之需要，而已預見提供金融機構帳戶資料任由他
    人使用，極有可能遭他人作為收受、提領詐欺相關財產犯罪
    不法所得之工具，而掩飾、隱匿不法所得之去向及所在，產
    生遮斷金流之效果，藉以逃避國家追訴、處罰，竟仍基於縱
    所提供之帳戶被作為詐欺取財及洗錢犯罪之用，亦不違背其
    本意之幫助詐欺取財及幫助洗錢之不確定故意，於民國110
    年5月24日前之該月某日時，將其申辦之國泰世華商業銀行
    帳號000000000000號帳戶（下稱國泰世華銀行帳戶）提款卡
    及密碼暨網路銀行帳號及密碼交付予真實姓名年籍不詳之人
    （無證據證明係未滿18歲之人），容任該人及所屬詐欺集團
    其他真實姓名年籍不詳成員（均無證據證明係未滿18歲之人
    ）藉以收受並提領詐欺犯罪所得，以此方式幫助他人掩飾、
    隱匿犯罪所得之去向及所在。嗣該等詐欺集團成員共同意圖
    為自己不法之所有，基於詐欺取財及洗錢之犯意聯絡，分別
    於附表所示之時間，以附表所示方式詐騙寅○○、癸○○、己○○
    、庚○○、午○○、甲○○、巳○○、辰○○、辛○○、壬○○、丁○○、子
    ○○、丑○○、乙○○、戊○○、丙○○（下稱寅○○等16人），致其等
    陷於錯誤而分別轉匯如附表所示款項至卯○○上開國泰世華銀
    行帳戶內，旋遭提領或轉帳一空，而掩飾、隱匿該等詐欺犯
    罪所得之去向及所在。嗣寅○○等16人發覺遭騙並報警處理，
    始查悉上情。
二、案經寅○○、癸○○、己○○、庚○○、午○○、甲○○、巳○○、辰○○、
    辛○○、壬○○、丁○○、子○○、丑○○、戊○○、丙○○告訴暨金門縣
    警察局金城分局、臺中市政府警察局第五分局、彰化縣警察
    局芳苑分局、苗栗縣警察局通宵分局、臺南市政府警察局第
    二分局、高雄市政府警察局三民第二分局、臺南市政府警察
    局永康分局、臺中市政府警察局第二分局、新北市政府警察
    局中和分局、臺中市政府警察局大雅分局、臺南市政府警察
    局白河分局、臺中市政府警察局霧峰分局、桃園市政府警察
    局平鎮分局、基隆市警察局第三分局、臺北市政府警察局大
    安分局報告臺灣臺南地方檢察署檢察官偵查起訴。
    理  由
一、本件被告卯○○所犯係死刑、無期徒刑或最輕本刑為3年以上
    有期徒刑以外之罪，亦非屬高等法院管轄第一審案件之罪，
    其於本院準備程序中就被訴事實為有罪之陳述，經本院告知
    簡式審判程序之旨，並聽取檢察官及被告之意見後，依刑事
    訴訟法第273條之1第1項之規定，裁定行簡式審判程序，是
    依刑事訴訟法第273條之2規定，本件之證據調查，不受同法
    第159條第1項、第161條之2、第161條之3、第163條之1及第
    164條至第170條所規定證據能力認定及調查方式之限制。另
    本判決所引用之非供述證據，與本案待證事實均具有證據關
    聯性，且無證據證明係公務員違背法定程序所取得，依刑事
    訴訟法第158條之4規定之反面解釋，自有證據能力。
二、認定犯罪事實所憑之證據及理由： 
　  上開犯罪事實，業據被告於本院準備程序及審理時坦承不諱
    （本院卷第129、152至153頁），並據證人即告訴人寅○○、
    癸○○、己○○、庚○○、午○○、甲○○、巳○○、辰○○、辛○○、壬○○
    、丁○○、子○○、丑○○、戊○○、丙○○、被害人乙○○分別於警詢
    證述明確（出處均見附表證據欄），復有附表證據欄所載銀
    行交易明細、轉帳擷圖、對話紀錄、報案資料等證據在卷可
    稽，足認被告上開任意性自白與事實相符，應堪採信。是本
    案事證明確，被告幫助詐欺取財及幫助洗錢犯行洵堪認定，
    應依法論科。
三、論罪科刑：
　㈠刑法上之幫助犯，係對於犯罪與正犯有共同之認識，而以幫
    助之意思，對於正犯資以助力，而未參與實施犯罪之行為而
    言。如未參與實施犯罪構成要件之行為，且係出於幫助之意
    思提供助力，即屬幫助犯，而非共同正犯。查被告已預見其
    提供上開國泰世華銀行帳戶之提款卡及密碼暨網路銀行帳號
    及密碼予本身毫無信賴基礎之他人，極可能被利用作為收受
    詐騙款項之人頭帳戶，且他人自帳戶內提領款項後，即無從
    追查該等詐欺犯罪所得之流向，仍提供上開帳戶資料而容任
    此等結果發生，以此方式對於本案詐欺集團成員對寅○○等16
    人實行詐欺取財及洗錢之犯行提供助力，過程中並無證據證
    明被告係以正犯之意思為之，或有直接參與詐欺取財罪及洗
    錢罪之構成要件行為，自應論以詐欺取財罪及洗錢罪之幫助
    犯。是核被告所為，係犯刑法第30條第1項前段、同法第339
    條第1項之幫助詐欺取財罪，以及刑法第30條第1項前段、洗
    錢防制法第2條第2款、第14條第1項之幫助一般洗錢罪。
　㈡被告以一提供國泰世華銀行帳戶資料之幫助行為，助益本案
    詐欺集團成員對寅○○等16人實行詐欺取財及洗錢犯罪，係以
    一行為觸犯幫助詐欺取財、幫助一般洗錢等罪名，為想像競
    合犯，應依刑法第55條規定，從一重論以幫助一般洗錢罪。
　㈢臺灣臺南地方檢察署檢察官移送併辦之犯罪事實（即併案一
    至五，被害人壬○○、丁○○、子○○、丑○○、乙○○、戊○○、丙○○
    部分），核與本件起訴之犯罪事實具有上述想像競合犯之裁
    判上一罪關係，本院自應併予審理。
　㈣被告係以幫助他人犯罪之意思而參與犯罪構成要件以外之行
    為，所犯情節較正犯輕微，爰依刑法第30條第2項規定，按
    正犯之刑減輕之。又被告於本院審理中就幫助一般洗錢犯行
    已自白不諱，自應依洗錢防制法第16條第2項規定，減輕其
    刑。並依刑法第70條規定遞減之。
　㈤爰審酌被告對於重要之個人金融帳戶未能重視，亦未正視交
    付帳戶可能導致之後果，竟提供上開國泰世華銀行帳戶資料
    ，助益本案詐欺集團成員對寅○○等16人詐欺取財並掩飾、隱
    匿該等詐欺犯罪所得之去向及所在，使寅○○等16人蒙受相當
    之財產損失，並致使其等向幕後犯罪者追償及刑事犯罪偵查
    之困難，所為應予非難；復考量被告犯罪動機、目的、手段
    、寅○○等16人所受財產損失，被告係基於不確定故意而為本
    件犯行，主觀惡性較為輕微等情，並衡酌被告於本院審理時
    終能坦承犯行，並與被害人辛○○、戊○○調解成立，允諾分期
    賠償，有本院111年度南司刑移調字第472號調解筆錄1份附
    卷可佐（本院卷第165至166頁），惟其餘被害人則迄未賠償
    或徵得其等諒解等情；兼衡被告有因詐欺、偽造文書等案件
    經法院論罪科刑及執行刑罰完畢之紀錄，此有臺灣高等法院
    被告前案紀錄表在卷可查，素行非佳，暨被告於本院審理時
    自述之智識程度及家庭經濟生活狀況（本院卷第153頁）等
    一切情狀，量處如主文所示之刑，並就併科罰金部分，諭知
    易服勞役之折算標準。
四、不予沒收之說明：
　　被告並未供承其有因提供上開國泰世華銀行帳戶資料而取得
    任何金錢或報酬，卷內復無積極證據足資證明被告確因本案
    犯行而分得上開犯罪所得或獲有任何對價之情形，檢察官就
    此亦未聲請宣告沒收，既尚乏證據足證被告有何犯罪所得，
    自無從為沒收之諭知，併予敘明。
據上論斷，應依刑事訴訟法第273條之1第1項、第299條第1項前
段，判決如主文。
本案經檢察官林朝文提起公訴，檢察官郭文俐、林朝文移送併辦
，檢察官未○○到庭執行職務。
中　　華　　民　　國　　111 　年　　7 　　月　　14　　日
                  刑事第七庭    法　官  吳彥慧
以上正本證明與原本無異。
如不服本判決應於收受本判決後20日內向本院提出上訴書狀，並
應敘述具體理由。其未敘述上訴理由者，應於上訴期間屆滿後20
日內向本院補提理由書狀（均須按他造當事人之人數附繕本）「
切勿逕送上級法院」。 
　　　　　　　　　　　　　　　　書記官  張儷瓊
中　　華　　民　　國　　111 　年　　7 　　月　　15　　日
附錄本案論罪科刑法條：
洗錢防制法第2條
本法所稱洗錢，指下列行為：
一、意圖掩飾或隱匿特定犯罪所得來源，或使他人逃避刑事追訴
    ，而移轉或變更特定犯罪所得。
二、掩飾或隱匿特定犯罪所得之本質、來源、去向、所在、所有
    權、處分權或其他權益者。
三、收受、持有或使用他人之特定犯罪所得。

洗錢防制法第14條第1項
有第二條各款所列洗錢行為者，處7年以下有期徒刑，併科新臺
幣5百萬元以下罰金。

中華民國刑法第30條
幫助他人實行犯罪行為者，為幫助犯。雖他人不知幫助之情者，
亦同。
幫助犯之處罰，得按正犯之刑減輕之。

中華民國刑法第339條第1項
意圖為自己或第三人不法之所有，以詐術使人將本人或第三人之
物交付者，處5年以下有期徒刑、拘役或科或併科50萬元以下罰
金。

附表：
編號 被害人 詐騙時間及方法 匯款時間 匯款金額 匯入帳戶 證據 1 （起訴書附表編號1） 寅○○(提告) 詐欺集團不詳成員自110年4月間某日起，透過LINE與寅○○聯繫，向寅○○佯稱：可在「MetaTrader5」網路平台投資獲利云云，致寅○○陷於錯誤，因而於右列時間轉帳右列金額至右列帳戶內，旋遭提領一空。 110年5月25日16時7分許 300,000元 卯○○申辦之國泰世華商業銀行帳號000000000000號帳戶  1.寅○○警詢證述(警1卷第13至22頁)。 2.寅○○與「MT5国际客服」LINE對話紀錄擷圖1份(警1卷第63至74頁)。 3.國泰世華商業銀行存款憑證1張(警1卷第60頁)。 4.卯○○左列帳戶交易明細1份(警1卷第79至86頁)。 5.桃園市政府警察局桃園分局埔子派出所受理各類案件紀錄表、受理詐騙帳戶通報警示簡便格式表、金融機構聯防機制通報單、內政部警政署反詐騙諮詢專線紀錄表各1份(警1卷第25至27、29至30頁)。 2（起訴書附表編號2） 癸○○(提告) 詐欺集團不詳成員自110年5月14日起，透過LINE與癸○○聯繫，向癸○○佯稱：可在「杜卡斯貝」網路平台投資獲利云云，致癸○○陷於錯誤，因而於右列時間轉匯右列金額至右列帳戶內，旋遭提領一空。 ①110年5月24日12時34分許 ①50,000元  同上 1.癸○○警詢證述(警2卷第7至8頁)。 2.轉帳交易明細擷圖3張、台中銀行國內匯款申請書回條2張(警2卷第29、31頁)。 3.卯○○左列帳戶交易明細1份(警1卷第79至86頁)。 4.桃園市政府警察局蘆竹分局大竹派出所受(處)理案件證明單、受理詐騙帳戶通報警示簡便格式表、內政部警政署反詐騙諮詢專線紀錄表各1份(警2卷第9至10、11、19頁)。    ②110年5月24日13時56分許（14時12分許入帳） ②150,000元      ③110年5月24日14時18分許（14時44分許入帳） ③150,000元      ④110年5月25日12時36分許 ④50,000元      ⑤110年5月25日12時37分許 ⑤50,000元   3（起訴書附表編號3） 己○○(提告) 詐欺集團不詳成員自110年5月12日起，透過LINE與己○○聯繫，向己○○佯稱：可在「BTCADA」網路平台投資獲利云云，致己○○陷於錯誤，因而於右列時間轉帳右列金額至右列帳戶內，旋遭提領一空。 110年5月25日12時30分許（13時2分許入帳） 180,000元 同上 1.己○○警詢證述(警3卷第37至40頁)。 2.己○○與詐欺集團成員之LINE對話紀錄及投資平台管理員對話紀錄擷圖1份(警3卷第67至76頁)。 3.玉山銀行匯款單據翻拍照片1張(警3卷第70頁)。 4.卯○○左列帳戶交易明細1份(警1卷第79至86頁)。 5.桃園市政府警察局龜山分局大華派出所受理各類案件紀錄表、受(處)理案件證明單、受理詐騙帳戶通報警示簡便格式表、金融機構聯防機制通報單各1份(警3卷第41、43、47、51頁)。 4（起訴書附表編號4-1） 庚○○(提告) 詐欺集團不詳成員自110年5月6日起，透過LINE與庚○○聯繫，向庚○○佯稱：可在「CWG大陸幣商」網路平台投資獲利云云，致庚○○陷於錯誤，因而於右列時間轉帳右列金額至右列帳戶內，旋遭提領一空。 110年5月25日14時34分許 50,000元 同上 1.庚○○警詢證述(警4卷第29至31頁)。 2.庚○○與詐欺集團成員之LINE及IG對話紀錄擷圖1份、投資平台擷圖2張(警4卷第37至39、45、47、51、63、65頁)。 3.轉帳交易明細擷圖1張(警4卷第57頁)。 4.卯○○左列帳戶交易明細1份(警1卷第79至86頁)。 5.臺中市政府警察局太平分局新平派出所受理詐騙帳戶通報警示簡便格式表、內政部警政署反詐騙諮詢專線紀錄表各1份(警4卷第33、35頁)。 5（起訴書附表編號4-2） 午○○(提告) 詐欺集團不詳成員於110年5月24日14時43分前某日時，透過LINE與午○○聯繫，向午○○佯稱：可在「LSE」網路平台投資獲利云云，致午○○陷於錯誤，因而於右列時間轉帳右列金額至右列帳戶內，旋遭提領一空。 ①110年5月24日14時43分許 ①50,000元 同上 1.午○○警詢證述(警4卷第67至69、71至73頁)。 2.轉帳交易明細擷圖2張(警4卷第83至85頁)。 3.卯○○左列帳戶交易明細1份(警1卷第79至86頁)。 4.桃園市政府警察局楊梅分局新屋分駐所受理詐騙帳戶通報警示簡便格式表、金融機構聯防機制通報單、內政部警政署反詐騙諮詢專線紀錄表各1份(警4卷第75至76、77、79至81頁)。    ②110年5月24日14時49分許 ②50,000元   6（起訴書附表編號5） 甲○○(提告) 詐欺集團不詳成員於110年5月25日20時23分前某日時，透過LINE與甲○○聯繫，向甲○○佯稱：可在「COINSEA EX」網路平台投資獲利云云，致甲○○陷於錯誤，因而於右列時間轉帳右列金額至右列帳戶內，旋遭提領一空。 110年5月25日20時23分許 100,000元 同上 1.甲○○警詢證述(警5卷第3至5頁)。 2.甲○○與投資平台客服對話紀錄擷圖2張(警5卷第33、35頁)。 3.轉帳交易明細擷圖1張、甲○○中國信託銀行存摺封面影本及內頁交易明細(警5卷第37至39頁)。 4.卯○○左列帳戶交易明細1份(警1卷第79至86頁)。 5.嘉義市政府警察局第二分局公園派出所受理各類案件紀錄表、受(處)理案件證明單、受理詐騙帳戶通報警示簡便格式表、金融機構聯防機制通報單、內政部警政署反詐騙諮詢專線紀錄表各1份(警5卷第7、9、11至13、15、16之1頁)。　 7（起訴書附表編號6） 巳○○(提告) 詐欺集團不詳成員自110年5月21日起，透過LINE與巳○○聯繫，向巳○○佯稱：可在「Bitfinex」網路平台投資獲利云云，致巳○○陷於錯誤，因而於右列時間轉帳右列金額至右列帳戶內，旋遭提領一空。 ①110年5月24日21時22分許 ①50,000元 同上 1.巳○○警詢證述(警6卷第3至8頁)。 2.巳○○與詐欺集團成員之Messenger及LINE對話紀錄擷圖1份、投資平台頁面擷圖1份(警6卷第29至85頁)。 3.轉帳交易明細擷圖2張(警6卷第9至11頁)。 4.卯○○左列帳戶交易明細1份(警1卷第79至86頁)。 5.新竹縣政府警察局竹北分局六家派出所受理詐騙帳戶通報警示簡便格式表、內政部警政署反詐騙諮詢專線紀錄表各1份(警6卷第25、27頁)。    ②110年5月24日21時25分許 ②30,000元   8（起訴書附表編號7） 辰○○(提告) 詐欺集團不詳成員自110年4月10日起，透過LINE與辰○○聯繫，向辰○○佯稱：可在「coinseaex」、「Bustfx」及「rifafox」網路平台投資獲利云云，致辰○○陷於錯誤，因而於右列時間轉帳右列金額至右列帳戶內，旋遭提領一空。 110年5月24日15時14分許 300,000元 同上 1.辰○○警詢證述(警7卷第3至9頁)。 2.辰○○與詐欺集團成員之LINE對話紀錄擷圖1份、辰○○與投資平台客服人員之對話紀錄擷圖1份(警7卷第29至57頁)。 3.轉帳交易明細擷圖1張(警7卷第27頁)。 4.卯○○左列帳戶交易明細1份(警1卷第79至86頁)。 5.臺中市政府警察局第二分局育才派出所受理詐騙帳戶通報警示簡便格式表、金融機構聯防機制通報單、內政部警政署反詐騙諮詢專線紀錄表各1份(警7卷第59、61、63至67頁)。 9（起訴書附表編號8） 辛○○(提告) 詐欺集團不詳成員自110年4月24日起，透過LINE與辛○○聯繫，向辛○○佯稱：可在「Bithumb」網路平台投資獲利云云，致辛○○陷於錯誤，因而於右列時間轉帳右列金額至右列帳戶內，旋遭提領一空。 110年5月25日14時47分許 550,000元 同上 1.辛○○警詢證述(警8卷第3至5頁)。 2.辛○○與「比特幣福利客服」之LINE對話紀錄擷圖1份(警8卷第35至43頁)。 3.國泰世華銀行匯款單翻拍照片1張、辛○○國泰世華銀行帳戶存摺封面影本及內頁交易明細(警8卷第25、27、31至34頁)。 4.卯○○左列帳戶交易明細1份(警1卷第79至86頁)。 5.臺北市政府警察局士林分局芝山岩派出所受理詐騙帳戶通報警示簡便格式表、內政部警政署反詐騙諮詢專線紀錄表各1份(警8卷第45、47至48頁)。 10（併案一） 壬○○(提告) 詐欺集團不詳成員自110年5月13日起，透過LINE與壬○○聯繫，向壬○○佯稱：可在「YDFX GLOBAL LIMITED」網路平台投資獲利云云，致壬○○陷於錯誤，因而於右列時間轉帳右列金額至右列帳戶內，旋遭提領一空。 110年5月24日11時21分許（11時45分許入帳；移送併辦意旨書誤載為11時23分） 2,040,000元 同上  1.壬○○警詢證述(併案1警1卷第6至7頁)。 2.壬○○與詐欺集團成員「林世豪」及「Meta Trader4」之LINE對話紀錄擷圖1份(併案1警1卷第146至155、156至162頁)。 3.玉山銀行新臺幣匯款申請書1張(併案1警1卷第142頁)。 4.卯○○左列帳戶交易明細1份(警1卷第79至86頁)。 5.新竹市警察局第三分局青草湖派出所受理詐騙帳戶通報警示簡便格式表、內政部警政署反詐騙諮詢專線紀錄表各1份(併案1警1卷第12至12反、29頁)。 11（併案一） 丁○○(提告) 詐欺集團不詳成員自110年5月3日起，透過LINE與丁○○聯繫，向丁○○佯稱：可在「Capital One」網路平台投資獲利云云，致丁○○陷於錯誤，因而於右列時間轉帳右列金額至右列帳戶內，旋遭提領一空。 ①110年5月25日12時27分許 ①100,000元 同上  1.丁○○警詢證述(併案1警2卷第39至43反頁)。 2.丁○○與投資平台客服人員對話紀錄擷圖1份、投資平台頁面擷圖1份(併案1警2卷第44至53頁)。 3.轉帳交易明細擷圖2張(併案1警2卷第48頁)。 4.卯○○左列帳戶交易明細1份(警1卷第79至86頁)。 5.新北市政府警察局汐止分局汐止派出所受理詐騙帳戶通報警示簡便格式表、金融機構聯防機制通報單、受理各類案件紀錄表、受(處)理案件證明單、內政部警政署反詐騙諮詢專線紀錄表各1份(併案1警2卷第27、54至54反、72、100至101、105至106、110、111頁)。    ②110年5月25日12時29分許 ②94,050元   12（併案二） 子○○(提告) 詐欺集團不詳成員自110年4月24日起，透過LINE與子○○聯繫，向子○○佯稱：可在「HKYY」網路平台投資獲利云云，致子○○陷於錯誤，因而於右列時間轉帳右列金額至右列帳戶內，旋遭提領一空。 110年5月25日14時58分許  800,000元 同上 1.子○○警詢證述(併案2警1卷第3至5頁)。 2.玉山銀行新臺幣匯款申請書1張(併案2警1卷第14頁)。 3.卯○○左列帳戶交易明細1份(警1卷第79至86頁)。 4.臺北市政府警察局大安分局羅斯福路派出所受理詐騙帳戶通報警示簡便格式表、受理各類案件紀錄表、受(處)理案件證明單、內政部警政署反詐騙諮詢專線紀錄表各1份(併案2警1卷第35、36、37、41頁)。 13（併案二） 丑○○(提告) 詐欺集團不詳成員自110年2月間某日起，透過LINE與丑○○聯繫，向丑○○佯稱：可在「MetaTrader5」、「MetaTrader4」網路平台投資獲利云云，致丑○○陷於錯誤，因而於右列時間轉帳右列金額至右列帳戶內，旋遭提領一空。 110年5月25日11時34分許（移送併辦意旨書誤載為31分） 832,000元 同上  1.丑○○警詢證述(併案2警2卷第23至27頁)。 2.丑○○與「Meta Trader4」、「Meta Trader5」及「久顧」之對話紀錄擷圖各1份、投資平台相關資料各1份(併案2警2卷第31至88反頁)。 3.台新國際商業銀行國內匯款申請書1張(併案2警2卷第28頁)。 4.卯○○左列帳戶交易明細1份(警1卷第79至86頁)。 5.新北市政府警察局三重分局三重派出所受理詐騙帳戶通報警示簡便格式表、受理各類案件紀錄表、受(處)理案件證明單、金融機構聯防機制通報單、內政部警政署反詐騙諮詢專線紀錄表各1份(併案2警2卷第89至89反、93、96反、105至106反、114至115頁)。 14（併案三） 乙○○(未提告) 詐欺集團不詳成員自110年4月中旬某日起，透過LINE與乙○○聯繫，向乙○○佯稱：可在「MetaTrade4」網路平台投資獲利云云，致乙○○陷於錯誤，因而於右列時間轉帳右列金額至右列帳戶內，旋遭提領一空。 110年5月24日13時50分許 30,000元 同上  1.乙○○警詢證述(併案3警卷第67至72反、73至74、75至76反頁)。 2.卯○○左列帳戶交易明細1份(警1卷第79至86頁)。 3.桃園市政府警察局平鎮分局宋屋派出所受理詐騙帳戶通報警示簡便格表、受(處)理案件證明單、金融機構聯防機制通報單、內政部警政署反詐騙諮詢專線紀錄表各1份(併案3警卷第77、79至79反、92頁)。 15(併案四) 戊○○(提告) 詐欺集團不詳成員自110年5月22日起，透過LINE與戊○○聯繫，向戊○○佯稱：可在「Brookfield」網路平台投資獲利云云，致戊○○陷於錯誤，因而於右列時間轉帳右列金額至右列帳戶內，旋遭提領一空。 110年5月24日23時9分許 200,000元 同上 1.戊○○警詢證述(併案4警卷第6至7頁)。 2.轉帳交易明細擷圖1張(併案4警卷第11頁)。 3.卯○○左列帳戶交易明細1份(警1卷第79至86頁)。 　 16(併案五) 丙○○(提告) 詐欺集團不詳成員自110年5月8日起，透過Whatsapp、LINE與丙○○聯繫，向丙○○佯稱：可在「letaex」及「potex」網路平台投資獲利云云，致丙○○陷於錯誤，因而於右列時間轉帳右列金額至右列帳戶內，旋遭提領一空。 110年5月24日21時29分許 100,000元 同上 1.丙○○警詢證述(併案5警卷第3至10頁)。 2.丙○○之匯豐銀行帳戶交易明細1份(併案5警卷第63至75頁)。 3.卯○○左列帳戶交易明細1份(警1卷第79至86頁)。 4.臺北市政府警察局中正第二分局思源街派出所受(處)理案件證明單、受理各類案件紀錄表、陳報單、內政部警政署反詐騙諮詢專線紀錄表各1份(併案5警卷第89至90、105、107、109頁)。    110年5月25日12時33分許 300,000元   

附錄：卷宗代號對照表
1.金門縣警察局金城分局金城警刑字第1100009623號刑案偵查卷宗(警1卷) 2.臺中市政府警察局第五分局中市警五分偵字第1100028473號刑案偵查卷宗(警2卷) 3.彰化縣警察局芳苑分局芳警分偵字第1100021253號刑案偵查卷宗(警3卷) 4.苗栗縣警察局通霄分局霄警偵字第1100018299E號刑案偵查卷宗(警4卷) 5.臺南市政府警察局第二分局南市警二偵字第1100640393號刑案偵查卷宗(警5卷) 6.高雄市政府警察局三民第二分局高市警三二分偵字第11072166500號刑案偵查卷宗(警6卷) 7.臺南市政府警察局永康分局南市警永偵字第1110003587號刑案偵查卷宗(警7卷) 8.臺中市政府警察局第二分局中市警二分偵字第11100021346號刑案偵查卷宗(警8卷) 9.新北市政府警察局中和分局新北警中刑字第1104675349號刑案偵查卷宗(併案1警1卷) 10.臺中市政府警察局大雅分局中市警雅分偵字第1110016967號刑案偵查卷宗(併案1警2卷) 11.臺南市政府警察局白河分局南市警白偵字第1110064454號刑案偵查卷宗(併案2警1卷) 12.臺中市政府警察局霧峰分局中市警霧分偵字第11000286036號刑案偵查卷宗(併案2警2卷) 13.桃園市○○○○○○鎮○○○○○○○○0000000000號刑案偵查卷宗(併案3警卷) 14.基隆市警察局第三分局基警三分偵字第1100306474號刑案偵查卷宗(併案4警卷) 15.臺北市政府警察局大安分局北市警安分刑字第11030242755號刑案偵查卷宗(併案5警卷) 16.臺灣臺南地方檢察署111年度偵緝字第164號偵查卷宗(偵1卷) 17.臺灣臺南地方檢察署111年度偵緝字第165號偵查卷宗(偵2卷) 18.臺灣臺南地方檢察署111年度偵緝字第166號偵查卷宗 (偵3卷) 19.臺灣臺南地方檢察署111年度偵緝字第167號偵查卷宗(偵4卷) 20.臺灣臺南地方檢察署111年度偵緝字第168號偵查卷宗(偵5卷) 21.臺灣臺南地方檢察署111年度偵緝字第169號偵查卷宗(偵6卷) 22.臺灣臺南地方檢察署111年度偵字第2415號偵查卷宗(偵7卷) 23.臺灣臺南地方檢察署111年度偵字第2956號偵查卷宗(偵8卷) 24.臺灣臺南地方檢察署111年度營偵字第447號偵查卷宗(併案2偵卷) 25.臺灣臺南地方檢察署111年度偵字第8229號偵查卷宗(併案3偵卷) 26.臺灣臺南地方檢察署110年度偵字第21794號偵查卷宗(併案4偵卷) 27.臺灣臺南地方法院111年度金訴字第446號刑事卷宗(本院卷)